【裁判字號】    99,重上更(三),24
【裁判日期】    990713
【裁判案由】    違反毒品危害防制條例
【裁判全文】
臺灣高等法院臺中分院刑事判決    99年度重上更(三)字第24號
上  訴  人
即  被  告  甲○○
選任辯護人  廖志堯律師
上列上訴人因被告違反毒品危害防制條例案件，不服臺灣南投地
方法院97年度訴字第125號中華民國97年6月27日第一審判決（起
訴案號：臺灣南投地方法院檢察署96年度偵字第5204號、第5252
號），提起上訴，本院判決後，經最高法院第3次發回更審，本
院判決如下：
    主    文
原判決關於甲○○所犯如附表編號一、編號二所示之販賣第一級
毒品等罪及定執行刑部分，均撤銷。
甲○○犯如附表編號一、編號二所示之販賣第一級毒品罪，各處
如附表編號一、編號二所示之刑（含主刑及從刑）。應執行有期
徒刑拾陸年；未扣案販賣第一級、第二級毒品所得財物新臺幣伍
萬元沒收，如全部或一部不能沒收時，以其財產抵償之。
    事    實
一、甲○○（綽號「蘋果」）明知海洛因、甲基安非他命為毒品
    危害防制條例第2條第2項第1、2款所規定列管之第一級、第
    二級毒品，不得非法持有、販賣，竟基於同時販賣毒品海洛
    因及甲基安非他命以營利之各別犯意，於附表編號一、二所
    示之時、地，將海洛因及甲基安非他命同時販賣給乙○○或
    丁○○及乙○○等人，共計得款新臺幣（下同）5萬元，其
    各次同時販賣此2項毒品之對象、時間、地點、交易過程及
    所得之財物，詳如附表編號一、二所示。而乙○○、丁○○
    除將小部分購得之毒品留供自己施用外，另共同將其餘購得
    之海洛因、甲基安非他命轉售給他人。乙○○於購得附表編
    號一所示之毒品後，即攜至南投縣南投市○○○路55巷43號
    之住處，先將葡萄糖若干摻入所購得之海洛因內，再將海洛
    因及甲基安非他命分裝以轉賣牟利，嗣為警持搜索票於96年
    5月30日17時許，在其上開住處扣得乙○○所有前向甲○○
    購買之毒品海洛因4小包（驗餘淨重合計4.16公克）、甲基
    安非他命14小包（驗餘重量合計7.626公克，含外包裝袋14
    個）及電子磅秤1臺、空夾鏈分裝袋75個等物品；又乙○○
    、丁○○於購入附表編號二所示之毒品後，亦將葡萄糖摻入
    所購得之海洛因內，再將海洛因及甲基安非他命分裝轉賣牟
    利，嗣經警於96年7月23日17時許，持臺灣南投地方法院檢
    察署檢察官核發之拘票，在南投縣名間鄉○○路1-2號花旗
    汽車旅館311號房內拘提乙○○及丁○○時，當場扣得其等
    所有前向甲○○購買所剩餘之部分毒品，其中在丁○○之皮
    包內起獲海洛因4小包（驗餘淨重合計0.06公克）、甲基安
    非他命6小包（驗餘重量合計0.6734公克；含外包裝袋4個）
    ，另在房間床頭櫃上扣得海洛因7小包（驗餘淨重合計3.88
    公克）、甲基安非他命9小包（驗餘重量合計2.7507公克）
    、電子磅秤1臺、空夾鏈分裝袋394個，及丁○○所有供其與
    乙○○共同販賣第一級、第二級毒品所使用之行動電話2支
    ，而經乙○○、丁○○供出其等毒品來源後，始查悉上情（
    乙○○、丁○○共同犯販賣第一級、第二級毒品等罪，業經
    臺灣南投地方法院以96年度訴字第1198號判決判處乙○○應
    執行有期徒刑22年，丁○○應執行有期徒刑11年，上訴本院
    後經撤回確定。另原判決關於甲○○被訴於96年3月至5月間
    及96年4月底某日販賣毒品部分，均經本院上訴審判決無罪
    確定）。
二、案經南投縣政府警察局刑事警察大隊偵二隊、南投縣政府警
    察局竹山分局報請臺灣南投地方法院檢察署檢察官偵查起訴
    。
    理    由
壹、程序部分：
一、證人乙○○、丁○○於檢察官訊問時具結所為證述，均具有
    證據能力：
    按被告以外之人於偵查中向檢察官所為之陳述，除顯有不可
    信之情況者外，得為證據，刑事訴訟法第159條之1第2項定
    有明文。依現階段刑事訴訟法之規定，檢察官代表國家偵查
    犯罪、實施公訴，必須對於被告之犯罪事實負舉證之責，依
    法有訊問被告、證人及鑑定人之權，證人、鑑定人且須具結
    ，實務運作上，偵查中檢察官向被告以外之人所取得之陳述
    ，原則上均能遵守法律規定，不致違法取供，其可信性極高
    。又刑事訴訟法並無檢察官於偵查中訊問證人時，應予被告
    詰問機會之規定，故證人於檢察官偵查中訊問時未經被告進
    行詰問，仍有證據能力（最高法院96年度台上字第2786號判
    決意旨參照）。本件證人乙○○、丁○○於偵查中經具結後
    所為陳述，未見有受任何不當外力之干擾，檢察官於偵查時
    復無不法取供之情事，且被告甲○○及其辯護人亦未主張檢
    察官有何違背法定程序而對上述證人取供之情形，則依前揭
    說明，上列各證人於偵查中具結之證詞，均有證據能力。
二、證人乙○○、丁○○於警訊時所為陳述，亦皆有證據能力：
(一)按被告以外之人（包括證人、鑑定人、告訴人、被害人及共
    同被告等）於檢察事務官、司法警察官或司法警察調查中所
    為之陳述，與審判中不符時，其先前之陳述具有較可信之特
    別情況，且為證明犯罪事實存否所必要者，得為證據，刑事
    訴訟法第159條之2定有明文。所謂「前後陳述不符」之要件
    ，應就前後階段之陳述進行整體判斷，以決定其間是否具有
    實質性差異，惟無須針對全部陳述作比較，陳述之一部分有
    不符，亦屬之。而所謂「較可信之特別情況」之情形，亦應
    就前後陳述時之各種外部情況進行比較，以資決定何者外部
    情況具有可信性。若陳述係在特別可信之情況下所為，則虛
    偽陳述之危險性即不高，雖係審判外陳述，或未經被告反對
    詰問，仍得承認其有證據能力。
(二)查證人丁○○於警詢及原審法院審理時，所證於附表編號二
    所示時、地向被告購買第一級、第二級毒品之數量、價格，
    雖略有不符，惟本院審酌證人丁○○於警詢時之陳述距案發
    日最近，當時之記憶自較深刻，可立即反應所知，不致因時
    隔日久而遺忘案情，且其警訊時之陳述與其偵查中所述暨乙○○於警訊、偵查中所述均相符合，故其警詢時之陳述顯具
    有較可信之特別情況。又證人丁○○於偵、審中均未曾主張
    遭不法取供，足徵其供詞取得過程並無瑕疵。至證人乙○○
    於原審雖主張其警詢筆錄是受證人丁○○及警察之影響而供
    述不實，96年7月23日遭警察毆打，當天並與證人丁○○串
    供，講好一起供稱毒品上游是甲○○，96年7月24日之警詢
    筆錄是警方先在電腦上打好，再由其依照電腦上之記載供述
    。惟經原審法院於97年5月15日勘驗證人乙○○於96年7月24
    日警詢之錄影錄音光碟結果，期間全程錄影、錄音無間斷，
    證人乙○○於回答過程中，關於「警察問：前述毒品海洛因
    及安非他命（指乙○○96年7月23日遭查扣之毒品）是向何
    人購買？如何購買？如何聯絡？答：用0936那支電話打給一
    個叫蘋果的女孩。警察問：一次買多少？答：買5仟至1萬。
    警察問：妳說5仟至1萬是什麼東西和什麼東西？答：2樣一
    起。（指海洛因和安非他命）警察問：你跟他買安非他命價
    錢如何計算？答：4公克約6仟元。警察問：海洛因呢？答：
    1公克5仟元。」之陳述，均一問一答，證人乙○○在該次警
    詢期間，雖有頻打哈欠之情形，但精神意識狀態清楚，警詢
    地點復為開放之辦公室，得見有其他人員在場活動，並未見
    有證人乙○○所述遭毆打、員警在警詢期間提示丁○○筆錄
    給證人乙○○閱覽，及要求證人乙○○為特定證述等情形，
    有勘驗筆錄在卷可參（見原審卷第165-169頁）。另本院前
    審函調證人乙○○於96年7月25日入看守所之身體檢查報告
    ，亦無受傷之記錄（見本院上訴卷第163-164頁）；且原審
    傳喚證人即於96年7月24日16時40分許製作乙○○筆錄之警
    員林峰旭，亦據其結證稱：製作筆錄當時乙○○精神還不錯
    ，詢問前有問他可否接受警詢，他說可以，96年7月23日並
    沒有打乙○○，翌日製作警詢筆錄前，有將乙○○、丁○○
    隔離，不可能容許他們2人串供，製作筆錄前之拘留期間，
    是男生和女生分開拘留，另當天製作之警詢筆錄有可能是先
    把問題先打好，但是回答的部分還是要等乙○○回答之後再
    打字，當天也沒有先提示丁○○的警詢筆錄給乙○○看等語
    （見原審卷第265-266頁）。此外，證人丁○○於原審亦否
    認96年7月23日甫遭拘提之時，有與乙○○在警局內串供欲
    陷害甲○○之情事（見原審卷第141頁）。基於上開調查所
    得事證，足認證人乙○○前揭指摘與事實不符，尚無可採。
    證人乙○○於警詢時陳述曾向蘋果即被告者購買毒品，而嗣
    於法院審理時則否認其事，二者即有不符。惟證人乙○○於
    警訊及偵查中之證述互核相符，且證人乙○○於受警詢而陳
    述時，被告並不在場，較無顧忌，亦無串偽之可能，而得直
    陳其情；而嗣於法院審理時，易有不願在被告面前陳述不利
    於被告之事實，或已與被告勾串而有刻意迴護被告之情形，
    是本件證人乙○○於警詢中所述，較少受外力干擾，顯具有
    較可信之特別情況。證人乙○○、丁○○於警詢時之陳述，
    復均為證明被告販賣毒品之犯罪事實存在與否所必要者。故
    依前揭規定，其等警詢時之陳述，均有證據能力。
三、按司法警察機關依法定程序，聲請核發通訊監察書後，依法
    執行「監聽」所取得之錄音，係以錄音設備之機械作用，忠
    實保存當時之通訊內容，為實施刑事訴訟程序之公務員依法
    定程序取得之證據。又依監聽錄音所作成之譯文，乃監聽錄
    音內容之顯示，為學說上所稱之派生證據。如該通訊內容為
    行為人實行犯罪行為之社會事實者，即為實行犯罪行為之具
    體事證（其性質與拍攝犯罪行為之照片同），屬於刑事訴訟
    法第165條之1第2項所稱之「證物」，該項證據經合法調查
    後，即有證據能力（最高法院98年度台上字第4384號判決意
    旨參照）。查警方因發覺本件證人丁○○有事實足認涉嫌販
    賣第一級、第二級毒品，而依96年7月11日修正公布前即當
    時之通訊保障及監察法第5條第2項規定，向檢察官聲請對丁○○所使用門號為0000000000號行動電話核發通訊監察書，
    實施通訊監察，期間自96年7月6日上午10時起至96年8月2日
    上午10時止等事實，有臺灣南投地方法院檢察署96年7月5日
    96 年投檢治勇聲監（續）字第000147號通訊監察書及通訊
    監察書電話附表等影本各1件附卷可稽（見本院更二審卷第
    46-47 頁）。又證人丁○○曾於96年7月10日15時26分46秒
    許、18時35分34秒許，以其使用之0000000000號行動電話，
    先後與某男所使用之0000000000號行動電話及邱聰良使用之
    0000000000號行動電話通聯，經警方監聽後，製作通訊監察
    譯文（見96年度偵字第3537號影卷內第1頁）之事實，亦
    經負責監聽及製作上述譯文之警員林峰旭於本院第二次更審
    時到庭結證在卷（見本院更二審卷第57頁）。且證人丁○○
    於本院審理時已坦承上開由警員林峰旭所製作之通訊監察譯
    文，乃其與向其購毒之下游間所為對話（見本院上訴卷第
    176頁背面、本院卷一第92頁、本院卷二第28頁反面)。該等
    通訊監察譯文，復經本院於審理時依法對當事人提示並告以
    要旨，而踐行調查證據之程序。則依首揭說明，上開監聽錄
    音之通訊監察譯文，自有證據能力。
四、再按被告以外之人於審判外之陳述，雖不符刑事訴訟法第15
    9條之1至同條之4之規定，而經當事人於審判程序同意作為
    證據，法院審酌該言詞陳述或書面陳述作成時之情況，認為
    適當者，亦得為證據；當事人、代理人或辯護人於法院調查
    證據時，知有第159條第1項不得為證據之情形，而未於言詞
    辯論終結前聲明異議者，視為有前項之同意，為該法第159
    條之5所明定。本件除上述證人乙○○與丁○○於警、偵訊
    之證述及前揭通訊監察譯文外，其餘在下列判決理由中所載
    被告以外之人於審判外所為陳述經援引為證據者（包括各項
    書證），因檢察官、被告及其辯護人於本院辯論終結前，對
    於該等證據資料之證據能力均不爭執，本院審酌各該證據作
    成時之狀態，也認無非法取得之情形，且適合作為本案之證
    據使用，故亦皆有證據能力。
貳、實體部分：
一、訊據上訴人即被告(下稱被告)甲○○，雖坦承其綽號為「蘋
    果」，但矢口否認附表編號一、二所示販賣第一級毒品海洛
    因、第二級毒品甲基安非他命等犯行，辯稱：伊未曾販賣毒
    品給乙○○及丁○○，其男友沈政良與乙○○之間存有金錢
    糾紛，因曾幫沈政良向乙○○索討欠款，乙○○、丁○○可
    能因此懷恨、誣陷，不能依渠等之陳述、施用毒品及查獲毒
    品等情，而認其有販賣毒品之行為，且其為警查獲時，身上
    並無任何毒品，驗尿結果亦無毒品反應云云。
二、經查：
(一)關於被告於附表編號一所示時地，同時販賣第一級、第二級
    毒品給乙○○部分：
    1.證人乙○○於96年10月18日警訊時陳述：警方於96年5月
      30日在南投市○○○路55巷43號查獲海洛因6小包、安非
      他命14小包等物，為其所有，於96年5月28日上午到彰化
      縣永靖鄉敦厚村洪厝巷7號向綽號「蘋果」之女子所購得
      ，該次購買海洛因5仟元，安非他命5仟元，詳細數量不詳
      ，當面將錢交給綽號「蘋果」之女子，並由「蘋果」當場
      交付毒品等語（見96年度偵字第5204號卷第21頁），核與
      其於同日偵訊時結證：警方於96年5月30日，在南投市○○○路55巷43號查扣之海洛因6小包、安非他命14小包，
      乃其於96年5月28日早上到彰化縣永靖鄉敦厚村洪厝巷7號
      向綽號「蘋果」之女子所購買，重量多少不知道，但各向
      她買5000元，買回後，其在海洛因內有摻入糖稀釋，安非
      他命則沒有稀釋等語（見96年度偵字第3244號影卷第17
      9頁），均相符合，而將其向被告購買第一級、第二級毒
      品之方式、交易時間、地點及價格等詳述在卷。又證人乙○○於原審法院審理時已當庭指認被告甲○○即為其警、
      偵訊所稱綽號「蘋果」之人（見原審卷第130頁）。再者
      ，證人乙○○因於96年5月30日12時許及13時許，先後施
      用甲基安非他命、海洛因各1次，而為警方於同日查獲後
      採集尿液送驗，結果呈嗎啡及甲基安非他命之陽性反應，
      並經原審法院以96年度訴字第926號判決判處應執行有期
      徒刑1年3月確定一節，有上開刑事案件判決1件附卷可參
      （見原審卷第68-69頁）。另乙○○因共同販賣毒品案件
      ，業經原審法院以96年度訴字第1198號判決判處應執行有
      期徒刑22年確定（見原審卷191-260頁)，並經本院上訴審
      調卷核閱無誤，該案判決中亦認定乙○○供出毒品來源而
      查獲綽號「蘋果」之被告甲○○。此外，證人乙○○於96
      年5月30日下午5時30分許，為警在其南投縣南投市○○○
      路55巷43號住處扣得白色粉末6小包、白色結晶物14小包
      、電子磅秤1臺、空夾鏈分裝袋75個等物，上揭白色粉末6
      小包經法務部調查局鑑定之結果，其中編號2包未發現法
      定毒品成分，其餘4包均含有第一級毒品海洛因成分，合
      計驗餘淨重4.16公克（另海洛因之外空包裝袋4個總重1.3
      7公克），有法務部調查局96年9月3日調科壹字第096230
      65090號鑑定書1份附卷可稽（見96年度偵字第3599號影卷
      第9頁）；至上述扣案之14包白色結晶物部分，經行政院
      衛生署管制藥品管理局鑑定之結果，均檢出含有甲基安非
      他命（Methamph etamine）之成分，合計驗餘重量7.626
      公克（含14個外包裝袋及14張標籤），亦有行政院衛生署
      管制藥品管理局96年9月17日管檢字第0960009265號鑑定
      書1份在卷可參（見96年度偵字第3599號影卷第12頁）。
      從上述調查所得之證據資料加以判斷，足徵證人乙○○確
      因自身施用或販賣海洛因、甲基安非他命而有購買毒品之
      需求，其於警詢及偵查中所為上開證言，應可採信。
    2.證人乙○○於原審法院審理時，雖翻異前詞，並附和被告
      所言因債務仇怨而構陷之辯解，而改稱：伊從未向被告拿
      過毒品，因伊欠被告男友沈政良25萬元，被告於96年3月
      間有幫男友來向伊要錢，伊對之心存怨恨，而丁○○與被
      告亦有過口角，所以伊與丁○○於96年7月23日因自己之
      毒品案件被抓時，就打算一起陷害被告，且之前警、偵訊
      所言，均是受丁○○及警察之影響，丁○○告訴他要他一
      起說是被告賣毒品給他們的云云（見原審卷第126-129頁
      ）。惟依經驗法則判斷，證人案發時之陳述，較少權衡利
      害得失或受他人干預，比之事後翻異之詞為可信，故除非
      可證明其更異之詞與事實相符，或其初供係虛偽者外，自
      不得任意捨棄初供不採（最高法院87年度台上字第1600號
      判決意旨參照）。經查：
      (1)證人丁○○於原審法院97年4月17日審理時，經與乙○○隔離訊問後，除證稱伊與被告並無任何糾紛，亦未於
        警詢時與乙○○說好要陷害被告等語外；於公訴人未告
        知乙○○上開翻異之詞而行詰問之際，即又自行證述：
        乙○○當初在伊自己的案件開庭提訊時，在法院法警拘
        留室，要伊幫乙○○、被告甲○○2人頂罪，乙○○和
        被告想要以乙○○欠被告29萬元，因此要陷害被告之債
        務糾紛方式來幫被告脫罪，乙○○說會幫伊請律師辯護
        ，由於伊始終沒有答應，所以他沒有教伊如何供述，反
        而威脅伊，說伊慘了，咬被告的話會死得很難看；當初
        在警訊時，是乙○○自行供述向被告買毒品，但後來被
        告男友沈政良回來了，乙○○與沈政良很好，乙○○就
        到處說是伊咬出被告，事實上當初被查獲時，買賣毒品
        地點台中市○○路是乙○○帶警察去的，伊根本不知路
        如何走等語（見原審卷第135-136、140頁）。
      (2)又證人乙○○曾先後於96年9月14日、9月26日帶同承辦
        警員前往其所指證販賣毒品之綽號「蘋果」女子住處暨
        販賣毒品地點「彰化縣永靖鄉敦厚村洪厝巷7號」、「
        臺中市○○○街26號6F之18號」、「彰化縣永靖鄉敦厚
        村洪厝巷3號」及「臺中市○○路○段436號」等情，經
        證人乙○○自承在卷（見原審卷第131頁、第171頁）。
        且證人即會同前往上開地點之員警曾紹文於原審97年5
        月29日審理時亦具結證稱：因為乙○○指證甲○○販賣
        毒品給他，乙○○就帶我們到彰化縣永靖鄉洪厝村7號
        的販賣毒品的地點，還有帶我們到台中市的2個販賣毒
        品的地點，一為台中市○○○街26號6樓之18，另一為
        台中市○○路○段436號，是乙○○帶我們去的，丁○○不知道路，其中1次丁○○有跟我們一起去現場，乙○○還有提供甲○○所使用的交通工具車號，我們為此
        還到彰化去守了好幾天，但是都沒有看到；忘記是誰先
        供出被告，但丁○○的部分因為在其監聽譯文裡面有聽
        到「蘋果」這個名字，我們就問「蘋果」是誰，做了什
        麼事，丁○○才供出「蘋果」是乙○○的朋友，「蘋果
        」好像是乙○○先指證出來的，我們查詢我們的資訊系
        統，以「蘋果」的綽號去查詢，因為甲○○有販賣毒品
        的前案，所以我們查出「蘋果」就是甲○○，確認之後
        ，有提供甲○○的照片及資料給乙○○指認，乙○○就
        說他所稱的「蘋果」就是甲○○等語（見原審卷第268-
        269頁）。
      (3)依證人丁○○、曾紹文上開具結之證詞，可知本件乃證
        人乙○○主動供述並帶同警員至被告居處或販毒地點指
        認後，警方始根據被告之綽號「蘋果」確認被告身分，
        且因證人丁○○並不認識路，故上開指證販賣地點事宜
        ，事實上係由證人乙○○所主導進行。基於此等調查之
        結果，足徵證人乙○○所稱警、偵訊之證述均係受證人
        丁○○及警察之影響所為，與實情不符。況證人丁○○
        所陳乙○○與被告串證脫罪之方法，果與乙○○及被告
        於原審所供情節均相符合，益見證人乙○○確已與被告
        串證，是其於審理中翻異之詞，自不可採，而應以其警
        訊、偵查中所述者，方屬事實。
    3.小結前述，被告有於附表編號一所示時、地，販賣第一級
      毒品海洛因、第二級毒品甲基安非他命給證人乙○○之犯
      行，已可認定。
(二)關於被告於附表編號二所示時地，同時販賣第一級、第二級
    毒品給乙○○及丁○○部分：
    1.有關附表編號二所示部分，證人乙○○於96年10月18日警
      訊時陳述：警方於96年7月23日在南投縣名間鄉○○路1-2
      號「花旗汽車旅館311室」查獲伊持有海洛因7小包，甲基
      安非他命9小包，是伊與丁○○於96年7月10日下午18時許
      ，到「台中市○區○○路2段420號大樓內1樓某間房屋，
      向「蘋果」買的，該次買海洛因1萬5千元，安非他命2萬
      5千元，數量不詳，由伊當面將錢交給綽號「蘋果」女子
      ，「蘋果」女子當面將毒品交給我，與「蘋果」之女子均
      以行動電話約定時間、地點後當場碰面交易毒品，「蘋果
      」女子電話經常變換，伊也經常變換門號，已忘記雙方所
      持用之行動電話號碼等語。後於同日偵訊時，除仍為上開
      內容之證述外，並稱其中海洛因買回後有加糖稀釋等語（
      見96年度他字第714號卷第17-20頁、第29-30頁）。核與
      證人丁○○於96年10月18日警、偵訊及96年12月13日警訊
      時證述：警方於96年7月23日在名間鄉「花旗汽車旅館311
      室」查獲乙○○所有之海洛因7小包、安非他命9小包，和
      伊所有之海洛因4小包、安非他命6小包，是伊與乙○○於
      96年7月10日遭警方查獲前，在旅順路2段420號大樓內一
      樓某處所，向毒品上游「蘋果」所購買，我們購買金額分
      別為海洛因1萬5千元，安非他命2萬5 千元，與「蘋果」
      當場交易，詳細數量不記得，當天是先到某間房屋，等候
      甲○○帶毒品來交易，其中海洛因買回後有加糖稀釋，又
      因乙○○於96年5月30日被查獲，不敢住家中，交易地點
      才改至旅順路2段420號大樓內一樓某房間內交易等語（見
      96年度他字第714號卷第23-25頁、第29-30頁及上開96年
      度偵字第5204號卷第74-76頁），均相符合。
    2.至於證人丁○○於原審法院97年4月17日審理時，又具結
      證稱：伊跟乙○○去買過很多次，但伊不認識路，都是乙○○帶伊去，有去過台中市○○路處，那次是乙○○開車
      帶伊一起去，是在96年7月10日下午6點，那次總共買了73
      000元的毒品，海洛因1錢2萬3仟元及甲基安非他命1兩5萬
      元；向被告購買毒品，皆由乙○○以電話聯絡，或者我們
      直接去台中市○○路處等被告，被告經常在該處，如不在
      ，該處有一個男生會打電話要被告過來；警詢時伊忘記是
      哪一天了，警察有提示通訊監察譯文給伊看，因那天伊被
      起訴案件之證人打電話向伊拿海洛因，看到譯文才確認那
      天是從台中下來，那天剛拿到毒品，就拿了一部分給該證
      人，才確認是96年7月10日去向被告買毒品等語（見原審
      卷第134頁、第138-139頁）。其中所證述購買之時間，應
      屬實無誤，但所購買之數量及價格，則顯以其警、偵訊所
      言為是。分述如下：
      (1)證人丁○○於本院上訴審證述：伊會知道那天，是因為
        伊有跟下游買毒者約好，下游在路邊等，伊才去跟甲○○買毒品，警察有錄到伊與下游的電話等語（見本院上
        訴卷第176頁）。觀諸證人丁○○使用之0000000000 號
        行動電話之監聽譯文，於96年7月10日15時26分46 秒
        許，有與某男所使用之0000000000號行動電話通聯，對
        話如下：
       「A（丁○○）：你要從名間國小過來，那裡不是有一條
                      要轉去松柏坑那裡！
         B (某男)：大條的嘛！不是巷子！
         A：等紅綠燈有嗎？
         B：是對對對！
         A：那裡有一條水浚啊！有一條不是要轉去萬丹的小路
           。
         B：是對對對！
         A：你轉過來松柏坑轉上面上來。
         B：是！
         A：再上來一點這裡不是有三叉路。
         B：是！那裡可以看到你的車子嗎？
         A：無！無！你到三叉路時！你現在在哪裡？
         B：我現在快要轉上去啊！
         A：你要轉上去到三叉路那裡停，我會出去跟你招手。
         B：喔好！」
        18時35分34秒許，與邱聰良(阿良)使用之0000000000
        號行動電話，有如下之對通話：
       「B (邱聰良)：我是阿良啦！
         A (丁○○)：是！我沒有在，我在台中喔！
         B：妳在台中喔！
         A：是。
         B：喔好啦！好啦！」
        (見96年度偵字第3537號影卷第1頁）。證人丁○○於本
        院審理時，仍堅稱其於96年7月10日經乙○○之聯絡，
        有向甲○○購買毒品海洛因及甲基安非他命，也曾與某
        男及邱聰良有上開通話(見本院卷一第91頁反面、第92
        頁、本院卷二第28頁反面)。至其當日向被告甲○○購
        買毒品及販賣毒品給下游等情，據丁○○證稱：伊當日
        15時26分46秒許與某男通話後，有實際交易毒品，這一
        次賣給某男的毒品，是先前向甲○○購買剩下的，但因
        快沒有了，自己也要吸用，身上只剩一些，才與乙○○
        於下午6時許去台中向甲○○購買毒品，邱聰良打電話
        來的時候，已經買到毒品等語(見本院卷二第28-29頁)
        ；參諸丁○○於18時35分34秒許與邱聰良之通話中，答
        稱：「我在台中」等語，且其行動電話之基地台顯示在
        「台中縣霧峰鄉○○路10號頂樓」(見96年度偵字第353
        7號影卷第1頁），足見丁○○之前揭證詞，誠屬信而有
        徵，而印證其向被告甲○○購買毒品之時間、地點，正
        相符合。證人丁○○前揭所稱「警詢時伊忘記是哪一天
        了，警察有提示通訊監察譯文給伊看，因那天伊被起訴
        案件之證人打電話向伊拿海洛因，看到譯文才確認那天
        是從台中下來，那天剛拿到毒品，就拿了一部分給該證
        人，才確認是96年7月10日去向被告買毒品」等語，參
        諸丁○○被訴販賣毒品案件，其中包括販賣給邱聰良(9
        6年度偵字第3599號號影卷內起訴書第5頁)，則丁○○
        前述證詞中所謂「伊被起訴案件之證人打電話向伊拿海
        洛因」者，應係指邱聰良，此與前揭監聽譯文資料，亦
        相符合。因丁○○於96年7月10日先後與某男及邱聰良
        通話，內容均言及毒品交易之事，故先前就丁○○與某
        男之通話相詢，丁○○可能誤以邱聰良之事回答，致證
        詞略有出入，但其因而牢記係於96年7月10日當日向被
        告甲○○販賣毒品，則屬一致。
      (2)又96年7月10日所購買毒品之數量、價格，證人於原審
        所述固與其於警、偵訊時所供有出入。惟按證人之陳述
        有部分前後不符，或相互間有所歧異時，究竟何者為可
        採，法院仍得本其自由心證予以斟酌，非謂一有不符或
        矛盾，即應認其全部均為不可採信；倘其基本事實之陳
        述，與真實性無礙時，仍非不得予以採信（最高法院92
        年度台上字第1164號判決意旨參照）。本院審酌證人丁○○對於被告販賣毒品之基本事實陳述始終如一，且詳
        細交待如何確認購買之日期，對於真實性無礙，其上開
        證言自屬可信。然衡之證人丁○○之警、偵訊時間係於
        96年10月18日，距離其與乙○○於96年7月10日購買毒
        品之時間較接近，當時記憶應較深刻清晰，且所證述購
        買之金額與其警訊、偵查中所述暨證人乙○○上開警、
        偵訊之證述內容相符，是關於本次購買第一級、第二級
        毒品之價格部分，自仍應以其警、偵訊時所供數額較為
        可採。況證人丁○○於本院審理時，就其與乙○○向被
        告甲○○購買海洛因1萬5千元、安非他命2萬5千元之金
        額，再度確認無誤(見本院卷二第28頁、第29頁反面)。
        故認被告於附表編號二部分之販賣所得應為海洛因1萬5
        千元，安非他命2萬5千元。
    3.證人乙○○於警、偵訊，與證人丁○○於警、偵訊及原審
      、本院審理時所為上開證述，詳細證述渠等共同向被告購
      買第一級、第二級毒品之交易方式、時間、地點、數量及
      價格，且證人二人均於審理中當庭指認被告即為渠等警、
      偵訊時所稱綽號「蘋果」之人(見原審卷第130頁、第142
      頁)。而被告甲○○於本院審理時，親自詰問丁○○：「
      我真的有親手交毒品給你嗎？」證人丁○○仍稱：「被告
      有拿一次毒品給我，並且問我要不要多拿一點。」(見本
      院卷一第92頁反面)。故證人乙○○、丁○○二人所證，
      彼等向被告甲○○購買毒品一事，應屬無訛。又證人乙○○、丁○○均有施用毒品之行為，證人乙○○因於96年7
      月23日12時許，分別施用第一級毒品海洛因、第二級毒品
      安非他命各1次，證人丁○○因於96年7月23日13時許，施
      用第一級毒品海洛因1次，為警於同日查獲後採集尿液送
      驗，結果分別呈嗎啡及甲基安非他命陽性反應，證人乙○○經原審法院以96年度訴字第932號判決判處應執行有期
      徒刑11月確定，證人丁○○則經原審法院裁定送觀察、勒
      戒，因認無繼續施用毒品之傾向，由臺灣南投地方法院檢
      察署檢察官以96年度毒偵字第1218號不起訴處分確定；另
      被告乙○○、丁○○因共同販賣毒品案件，業經原審法院
      以96年度訴字第1198號判決判處乙○○應執行有期徒刑22
      年，丁○○應執行有期徒刑11年等情，有卷附之上開案件
      刑事判決、不起訴處分書可參（原審卷第70-73頁、第81-
      82頁、第191-260頁），前開判決中亦認定乙○○、丁○○供出毒品來源而查獲綽號「蘋果」之被告甲○○。此外
      ，證人乙○○、丁○○二人於96年7月23日下午5時許，經
      警方持拘票在南投縣名間鄉○○路1-2號花旗汽車旅館311
      號房拘提到案，當場於床頭櫃查扣之7小包白色粉末經送
      鑑定結果，確均含有第一級毒品海洛因成分，合計驗餘淨
      重3.88公克（另海洛因之外空包裝袋7個總重1.42公克）
      ，此有法務部調查局96年9月3日調科壹字第09623065080
      號鑑定書1份附卷可稽（見96年度偵字第3388號影卷第157
      頁），另於床頭櫃所查扣之9小包白色結晶物經送鑑定結
      果，亦均檢出甲基安非他命，合計驗餘重量2.7507公克，
      有行政院衛生署草屯療養院96年8月8日草療鑑字第096000
      5794號鑑定書1份在卷可查（見原審卷第120-122頁），同
      日自證人丁○○皮包內查扣之4小包白色粉末經送驗結果
      ，均含有第一級毒品海洛因成分，驗餘淨重0.06公克（外
      空包裝袋4個總重1.57公克），有法務部調查局96 年9月
      14日調科壹字第0962306 7230號鑑定書1份附卷可認（見
      96年度偵字第3244號影卷第159頁），另於被告丁○○
      皮包內所查扣之6小包白色結晶物經送驗結果，亦均檢出
      甲基安非他命（Methamphetamine）之成分，合計驗餘重
      量0.6734公克，此亦有行政院衛生署草屯療養院96年8月8
      日草療鑑第0000000000號鑑定書1份存卷可參（見96年度
      偵字第3244號影卷第120-1 22頁），均足認證人乙○○
      、丁○○確因自身施用或販賣海洛因、甲基安非他命而有
      購買毒品之需求，渠等於警詢、偵查或審理中之證言，應
      真實可信。
    4.證人乙○○於原審及本院審理中，固不否認其於警、偵訊
      曾為上開內容之證述，惟翻異前詞，並附和被告之辯詞，
      改稱因債務仇怨而構陷。然證人乙○○上開翻異之詞不足
      採信，業經調查有如前述，而應以其警詢、偵訊時與證人
      丁○○相符之證述為可採。
    5.小結前述，被告有於附表編號二所示時、地販賣第一級毒
      品海洛因、第二級毒品甲基安非他命給證人乙○○及丁○○之犯行，亦可認定。
(三)證人丁○○雖於96年7月24日在偵查中供稱：伊與乙○○係
    幫綽號「蘋果」的人賣毒品，蘋果再提供免費的毒品供伊等
    施用，乙○○幫蘋果賣毒品不用先付錢給蘋果等語(見96年
    度偵字第3244號影卷第4-5頁)；惟丁○○此一說詞，核與
    其自己於警詢、偵查、原審、本院審理時及乙○○於警詢、
    偵查中所證，渠等係出錢向甲○○購買毒品等語(見96年度
    他字第714號卷第18-19頁、第24頁、第29-30頁、第一審卷
    第134頁、上訴卷第177頁、本院卷一第92頁、卷二第28-29
    頁)不符，且丁○○、乙○○先後於96年5月30日、96 年7月
    23日兩度遭警查獲，均查扣有大量之海洛因及甲基安非他命
    ，渠等均供承該等毒品係屬伊等二人所有，係向甲○○購得
    後，再摻入葡萄糖準備出售，業如前述，若丁○○、乙○○
    二人係幫綽號「蘋果」的甲○○賣毒品，何以供稱毒品屬於
    渠等所有？又何以私自摻入葡萄糖稀釋？足見丁○○前揭所
    謂幫蘋果販賣毒品云云，應係查獲初始，其以被告身分，為
    求脫減責任的一種說詞。此觀丁○○當時所稱「販賣所得平
    分(指伊與乙○○平分)後再交給蘋果」云云(見96年度偵字
    第3244號影卷第5頁反面)，若渠等果真替蘋果販賣毒品，
    則販賣所得直接交給蘋果即可，何須伊等二人平分後再交給
    蘋果？益見其言虛妄。且乙○○於96年7月24日同日在偵查
    中仍稱，伊與丁○○係向上游「蘋果」購買毒品，是買斷的
    等語(見96年度偵字第3244號影卷第13頁)，足見丁○○前
    揭以被告身分所為脫減責任之說詞，不足採信，應以嗣後其
    以證人身分經具結之證詞為可採。
(四)販賣毒品乃毒品危害防制條例所規定之重罪，且為杜絕毒品
    泛濫，檢、警、調等政府機關嚴加查緝，眾所週知，倘無利
    可圖，行為人應無冒險而與人交易之理。又一般司法實務上
    ，除被告自承外，幾難查得行為人實際獲利之情形，則其坦
    承犯行者被論以販賣之重典，矢口否認犯行者，反囿於有無
    得利難以究明而被輕縱，洵非事理之平。故除有具體事例可
    證確未取得任何利潤外，於一般交易之情形，認定販賣之人
    必有一定利得，應不違反經驗法則及論理法則。復參證人乙○○、丁○○證述之情節，其等多係電話聯絡或直接前往被
    告位在台中市○○路之住處進行交易，此與朋友互相合資購
    買或調度毒品之情形，顯然有別，倘無利可圖，殊難想像被
    告有何甘冒涉犯販毒重罪之風險，屢次與證人聯絡洽談毒品
    交易，並交付毒品收取金錢之可能。又販賣海洛因、安非他
    命係屬違法行為，非可公然為之，有其獨特之販售路線及管
    道，復無公定價格，容易增減分裝其份量，而每次買賣之價
    量，可能隨時依雙方關係深淺、資力、需求量及對行情之認
    知、來源是否充裕、查緝是否嚴緊、購買者被查獲時供述購
    買對象之可能風險之評估等，而異其標準，此由證人丁○○
    於原審審理時證稱：被告跟上手拿的會是比較低的價格，而
    且被告給伊的毒品，也會將毒品摻得薄一點等語（見原審卷
    第142頁），亦可認定被告為圖獲利，厥有添加稀釋毒品之
    情況。從而，被告雖未承認犯行，然其必為基於販賣毒品海
    洛因及甲基安非他命以營利之犯意，而分別實施如附表編號
    一、二所示之犯行。
(五)查販毒者旨在牟利，本身未必施用毒品，且隨身攜帶毒品將
    增加被查獲之危險，故本件無法僅以拘提被告時未查獲毒品
    ，及被告之尿液檢驗結果未呈現毒品反應，而即可忽略前揭
    積極證據不論，逕認被告絕無販賣毒品之行為。另證人曾紹
    文於本院前審時證稱：警方於96年7月24日製作丁○○、乙○○的刑事案件報告書時，並不知道蘋果就是甲○○；又因
    為乙○○有提供甲○○男友的姓名、車號，我們獲悉她男友
    要出庭，我們看到他的車子停在路邊，才拘獲甲○○；且警
    方於知悉蘋果就是甲○○後，直到96年11月29日拘提到甲○○的這段時間，因完全找不到人，所以無法跟監，電話也經
    常更換，所以也無法實施通訊監察等語（見本院上訴卷第17
    5-176頁）。故本件無從再調查取得被告所使用電話之通聯
    紀錄或通訊監察譯文，然縱無上述佐證，由上述其他調查所
    得之證據資料，仍足以認定被告有如附表編號一、二所示販
    賣第一級、第二級毒品海洛因及甲基安非他命等犯行。
(六)綜上所述，被告前揭所辯，係屬卸責之詞，不足採信。復查
    本院係就卷內現存可考之證據資料，多方檢驗乙○○及丁○○之證詞，因認其等證詞信而有徵，始獲致上述心證。本件
    事證明確，被告所為如附表編號一、二所示販賣第一級、第
    二級毒品等犯行，洵堪認定。
三、新舊法之比較適用：
(一)按行為後法律有變更者，適用行為時之法律，但行為後之法
    律有利於行為人者，適用最有利於行為人之法律，刑法第2
    條第1項訂有明文。又關於法律變更之比較適用原則，於比
    較時應就罪刑有關之共犯、未遂犯、想像競合犯、牽連犯、
    連續犯、結合犯，以及累犯加重、自首減輕暨其他法定加減
    原因（如身分加減）與加減比例等一切情形，本於統一性及
    整體性原則，綜其全部罪刑之結果而為比較，亦有最高法院
    95年5月23日刑事庭第8次會議決議之意旨可資參照。
(二)本件被告甲○○行為後，毒品危害防制條例第4條、第17條
    業已修正，並於98年5月20日修正公布，同年月22日生效、
    施行。是被告犯後法律已有變更，爰就本件新舊法之比較適
    用說明如下：
    1.修正前毒品危害防制條例第4條第1項規定：「製造、運輸
      、販賣第一級毒品者，處死刑或無期徒刑；處無期徒刑者
      ，得併科新臺幣一千萬元以下罰金。」修正前同條第2項
      規定：「製造、運輸、販賣第二級毒品者，處無期徒刑或
      七年以上有期徒刑，得併科新臺幣七百萬元以下罰金。」
      惟修正後之毒品危害防制條例第4條第1項係規定：「製造
      、運輸、販賣第一級毒品者，處死刑或無期徒刑；處無期
      徒刑者，得併科新臺幣二千萬元以下罰金。」修正後同條
      第2項則規定：「製造、運輸、販賣第二級毒品者，處無
      期徒刑或七年以上有期徒刑，得併科新臺幣一千萬元以下
      罰金。」經予比較後，顯以修正前該條例第4條第1項、第
      2 項之規定有利於被告。
    2.又修正前毒品危害防制條例第17條之規定為：「犯第4條
      第1項至第4項、第5條第1項至第4項前段、第6條第1項至
      第4項、第7條第1項至第4項、第8條第1項至第4項、第10
      條或第11條第1項、第2項之罪，供出毒品來源，因而破獲
      者，得減輕其刑。」修正後毒品危害防制條例第17條第1
      項、第2項則規定：「犯第4條至第8條、第10條獲第11條
      之罪，供出毒品來源，因而查獲其他正犯或共犯者，減輕
      或免除其刑。犯第4條至第8條之罪於偵查及審判中均自白
      者，減輕其刑。」而死刑減輕者，為無期徒刑；又無期徒
      刑減輕者，為20年以下15年以上有期徒刑；再有期徒刑、
      罰金減輕者，減輕其刑至2分之1，但同時有免除其刑之規
      定者，其減輕得減至3分之2，刑法第64條第2項、第65條
      第2項、第66條分別定有明文。是修正後毒品危害防制條
      例第17條第1項之規定，將得減輕其刑修正為減輕或免除
      其刑，並增列第2項規定被告於偵查及審判中均自白者，
      減輕其刑，此部分新修正及增訂之規定，顯較舊法所定者
      有利於被告。
(三)本案就被告甲○○之罪、刑有關所有規定，依刑法第2條第1
    項及前揭最高法院之決議意旨，綜其全部罪刑而為比較後，
    可知究為新法或舊法有利於被告，應以被告之犯行是否符合
    修正後該條例第17條之規定為斷。惟於一罪一罰之原則下，
    經逐一檢視被告所為如附表編號一、二所示之二件犯行後，
    因均無新法第17條第1項、第2項所定應減免其刑或減輕其刑
    之情形，故被告所為如附表編號一、二所示各次犯行，均應
    依刑法第2條第1項前段之規定，適用修正前之舊法對被告論
    罪科刑。
四、論罪科刑部分：
(一)核被告甲○○就附表編號一、二等部分所為，均係犯修正前
    毒品危害防制條例第4條第1項之販賣第一級毒品罪，及修正
    前該條例第4條第2項之販賣第二級毒品罪。被告於附表編號
    一、二所示分別販賣毒品海洛因及甲基安非他命給證人乙○○等人前，所持有各該毒品之低度行為，應均為其販賣之高
    度行為所吸收，皆不另論罪。又被告就附表編號一、二所示
    販賣第一級毒品、第二級毒品之各次犯行，均係以一販賣之
    行為，而同時觸犯修正前毒品危害防制條例第4條第1項、第
    2項之販賣第一級毒品、第二級毒品等二罪名，構成異種想
    像競合犯，應依刑法第55條之規定，從一重依上開販賣第一
    級毒品罪處斷。被告所為如附表編號一、二所示各次販賣毒
    品海洛因、甲基安非他命之犯行間，犯意個別，行為互殊，
    應分論併罰。
(二)另被告於附表編號一所示部分之犯罪所得為1萬元，在附表
    編號二部分之所得則係4萬元，其販賣毒品戕害他人身心，
    固屬非是，然所得非鉅，且所生危害遠不及於大量且長期販
    賣海洛因之集團犯罪或盤商，若就其二次犯行，各科以修正
    前毒品危害防制條例第4條第1項販賣第一級毒品罪之法定最
    低本刑無期徒刑，實嫌過重，難認符合罪刑相當原則及比例
    原則，而在客觀上足以引起一般人之同情，顯有情輕法重，
    可予憫恕之情形。故依刑法第59條規定，就其所犯如附表編
    號一、二所示之二次犯行，均酌量減輕其刑。
五、原審判決以被告確有實施如附表編號一、二所示之二件販賣
    毒品之犯行，而予論罪科刑，固非無據。惟查：(一)毒品危
    害防制條例第4條第1項、第2項等規定，於被告犯後既已修
    正公布、施行，業如前述，原審於97年6月27日判決時，不
    及為新舊法之比較適用，即有未合。(二)檢察官並未起訴被
    告於附表編號一、二所示販賣第一級毒品、第二級毒品海洛
    因及甲基安非他命給乙○○等人前，有先基於販賣營利之意
    圖，以不詳之價格購入數量不詳之第一級毒品海洛因、第二
    級毒品甲基安非他命，且通觀全案之卷證，亦無積極證據足
    以認定被告係先基於營利之意圖而販入毒品海洛因及甲基安
    非他命後，再販出給乙○○等人；故原判決認定被告有「竟
    基於販賣營利之意圖，以不詳之價格購入數量不詳之第一級
    毒品海洛因、第二級毒品甲基安非他命」之行為（見原判決
    第1頁事實欄第3-5行），其事實之認定，尚有違誤。(三)被
    告就附表編號一、二所示之二次犯行，均為想像競合犯，但
    原判決於據上論斷欄援引應適用之法條部分，並無記載刑法
    第55條之規定，也有疏漏。被告提起上訴，否認犯罪，以前
    揭各詞置辯，均不足採，業如前述，其上訴為無理由；但原
    判決既有上開可議之處，即無可維持，應由本院將如附表編
    號一、二所示部分予以撤銷改判，執行刑部分亦因失所附麗
    ，應一併撤銷。爰審酌被告不顧毒品海洛因及甲基安非他命
    對他人身心之危害，而販賣以牟取不法私利，惡性非輕，又
    本件所查獲被告販賣之次數固然不多，所得有限，惟其犯後
    矢口否認，態度欠佳，並考量其素行、犯罪之動機、方法、
    手段等一切情狀後，就其如附表編號一、二所示之犯行，分
    別量處如主文第2項所示之刑，並定其應執行刑。又犯第4條
    至第9條、第12條、第13條或第14條第1項、第2項之罪者，
    其供犯罪所用或因犯罪所得之財物，均沒收之，如全部或一
    部不能沒收時，追徵其價額或以其財產抵償之，毒品危害防
    制條例第19條第1項定有明文。被告於附表編號一所示部分
    販賣第一級毒品海洛因、第二級毒品甲基安非他命所得之財
    物1萬元，及於附表編號二所示部分販賣第一級毒品海洛因
    、第二級毒品甲基安非他命所得之財物4萬元，合計共5 萬
    元，雖未扣案，然均應依上述規定宣告沒收，如全部或一部
    不能沒收時，以其財產抵償之。
據上論斷，應依刑事訴訟法第369條第1項前段、第364條、第299
條第1項前段，修正前毒品危害防制條例第4條第1項、第2項、第
19條第1項，刑法第11條、第2條第1項前段、第55條、第59條、
第51條第5款，判決如主文。
本案經檢察官丙○○到庭執行職務。
中    華    民    國    99    年    7    月    13    日
            刑事第十一庭  審判長法  官  郭  同  奇
                                法  官  陳  慧  珊
                                法  官  洪  曉  能
以上正本證明與原本無異。
如不服本判決應於收受送達後十日內向本院提出上訴狀，其未敘
述上訴之理由者並得於提起上訴後十日內向本院補提理由書（均
須按他造當事人之人數附繕本）「切勿逕送上級法院」。
                                書記官  林  明  冬
中    華    民    國    99    年    7    月    13    日
附錄論罪科刑法條：
(修正前)毒品危害防制條例第4條第1項、第2項
製造、運輸、販賣第一級毒品者，處死刑或無期徒刑；處無期徒
刑者，得併科新臺幣 1 千萬元以下罰金。
製造、運輸、販賣第二級毒品者，處無期徒刑或 7 年以上有期
徒刑，得併科新臺幣 7百萬元以下罰金。
附表：
┌──┬───┬─────┬──────────┬───────────┐
│編號│販賣之│販賣之時間│交易過程及被告販賣毒│被告所犯罪名及科刑（含│
│    │對象  │及地點    │品所得之財物        │主刑及從刑）          │
├──┼───┼─────┼──────────┼───────────┤
│    │乙○○│96年5月28 │乙○○前往上址，向丁│甲○○販賣第一級毒品，│
│    │      │日上午某時│美蓮購買第一級毒品海│處有期徒刑拾伍年參月。│
│    │      │，在彰化縣│洛因、第二級毒品甲基│未扣案販賣第一級、第二│
│    │      │永靖鄉敦厚│安非他命，經甲○○將│級毒品所得財物新臺幣壹│
│一  │      │村洪厝巷7 │毒品海洛因及甲基安非│萬元沒收，如全部或一部│
│    │      │號。      │他命各若干，同時販賣│不能沒收時，以其財產抵│
│    │      │          │而交付給乙○○，各得│償之。                │
│    │      │          │款新臺幣（下同）5千 │                      │
│    │      │          │元，合計共1萬元。   │                      │
├──┼───┼─────┼──────────┼───────────┤
│    │乙○○│96年7月10 │乙○○與丁○○一同前│甲○○販賣第一級毒品，│
│    │及陳惠│日下午6時 │往上址，向甲○○購買│處有期徒刑拾伍年陸月。│
│    │儒    │許，在台中│毒品海洛因、甲基安非│未扣案販賣第一級、第二│
│    │      │巿北區旅順│他命，而經甲○○將海│級毒品所得財物新臺幣肆│
│二  │      │路2段420號│洛因及甲基安非他命各│萬元沒收，如全部或一部│
│    │      │大樓內1樓 │1包，依序以1萬5千元 │不能沒收時，以其財產抵│
│    │      │某間房屋。│及2萬5千元之價格，同│償之。                │
│    │      │          │時販賣而交付給乙○○│                      │
│    │      │          │等2人，共得款4萬元。│                      │
└──┴───┴─────┴──────────┴───────────┘

司法院資訊處製作；財團法人民間司法改革基金會備份。
